【裁判字號】    89,訴,29
【裁判日期】    890405
【裁判案由】    違反槍砲彈藥刀械管制條例
【裁判全文】
臺灣桃園地方法院刑事判決                            八十九年度訴字第二九號
    公  訴  人  臺灣桃園地方法院檢察署檢察官
    被      告  乙○○
    指定辯護人  本院公設辯護人甲○○
右列被告因違反槍砲彈藥刀械管制條例案件，經檢察官提起公訴（八十八年度偵字第
一六四一九號），本院判決如左：
        主  文
乙○○未經許可持有其他可發射子彈具有殺傷力之槍枝，處有期徒刑壹年貳月，併科
罰金新台幣伍萬元，罰金如易服勞役，以銀元參佰元即新台幣玖佰元折算壹日。
扣案仿「SMITH&WESSON」金屬玩具手槍壹支（槍枝管制編號：0000000000
號）沒收。
        事  實
一、乙○○曾於民國八十三年間，犯妨害婚姻及家庭案件，經台灣花蓮地方法院判處
    有期徒刑一年，緩刑五年。詎仍不知悔改，明知槍砲彈藥刀械管制條例所列槍枝
    ，非經中央主管機關許可不得持有。竟未經中央主管機管許可，於八十四年十月
    間某日，在台北市士林夜市以新台幣四千元代價，向不詳姓名人士購入具有殺傷
    力仿「SMITH&WESSON」廠轉輪手槍製造之金屬玩具手槍一支（槍枝管制編號：0
    000000000號），將之藏置於桃園縣桃園市○○○路○段五十九之一號
    六樓之二住處內，而自斯時起無故持有，嗣於八十八年十月二十二日十九時三十
    分許為警於上址查獲，並扣得上開改造金屬玩具手槍一支。
二、案經桃園縣警察局平鎮分局報請臺灣桃園地方法院檢察署檢察官偵查起訴。
        理  由
一、訊據被告乙○○對於右揭時、地購入仿「SMITH&WESSON」轉輪手槍製造之金屬玩
    具手槍一支，將之藏放在住處上址，嗣為警查獲之事實均坦承不諱，僅辯稱該槍
    枝槍管壞掉，是否具殺傷力存有疑問云云。惟查，扣案之改造手槍一支（槍枝管
    制編號：0000000000）於偵查中送請鑑定以性能檢驗法鑑驗結果，認
    係仿「SMITH&WESSON」廠轉輪手槍製造之金屬玩具槍將槍管及其中一孔彈倉車通
    改造而成，其擊發機械正常，認具殺傷力，有內政部警政署刑事警察局八十八年
    十一月一日刑鑑字第一一一八七二號鑑驗通知書一紙在卷可按。復經本院送請法
    務部調查局複鑑結果，認上開槍枝係仿美國S&W.357MAGNUM形式，由合金材料製
    造之遊戲槍械，機械性能良好。該槍彈輪六個彈艙出口，原本均於自中央軸起有
    約五分之二空間被封堵住，藉以防止彈頭射出，但送鑑時其中一個彈艙口的阻絕
    物已經過改造去除封堵部分。該槍枝原本不能發射彈頭，經過改造後，該彈艙已
    能發射具有殺傷力的改裝子彈，已達到槍砲彈藥刀械管制條例槍械類的要件，有
    該局（八九）陸（三）字第八九０一一四三五號鑑定通知書一紙附卷可憑。被告
    在警訊時及偵查中均坦認持該槍枝用以防身，復稽之前開鑑驗報告載明扣案槍枝
    機械性能良好，擊發機械正常，可發射具殺傷力之改裝子彈，足見上開槍枝機械
    性能確屬良好，被告空言否認上開槍枝具有殺傷力云云，殊無可採。此外，復有
    搜索扣押證明筆錄（收據，證明）一紙及槍枝相片三幀附卷可佐，本案事證明確
    ，被告犯行洵堪認定，應予依法論科。
二、核被告所為，係犯槍砲彈藥刀械管制條例第十一條第四項之未經許可持有其他可
    發射子彈具有殺傷力之槍枝罪。公訴意旨認被告係犯槍砲彈藥刀械管制條例第七
    條第四項之罪，容有未洽，起訴法條應予變更。爰審酌被告犯罪動機、目的、手
    段、所生之危害及犯後之態度等一切情狀，量處如主文所示之刑，並就罰金刑部
    分諭知易服勞役之折算標準，以示懲儆。又被告並未持該其他可發射金屬或子彈
    之改造玩具手槍犯罪，對於治安或一般民眾之安寧生活影響尚屬有限，復參以保
    安處分係對受處分人將來之危險性所為之處置，以達教化與治療之目的，為刑罰
    之補充制度，要在維持行為責任之刑罰原則下，為強化其協助行為人在社會化之
    功能，以及改善行為人潛在之危險性格，審酌被告經科處本案之徒刑後，當知所
    警惕，爰酌量被告行為之嚴重性、所表現之危險性，及對於被告未來行為之期待
    性，爰不依同條例第十九條第一項之規定，令入勞動場所強制工作。
三、扣案具殺傷力仿「SMITH&WESSON」廠轉輪手槍製造之金屬玩具手槍一支（槍枝管
    制編號：0000000000），為違禁物，應依刑法第三十八條第一項第一
    款宣告沒收。
據上論斷，應依刑事訴訟法第二百九十九條第一項前段、第三百條，槍砲彈藥刀械管
制條例第十一條第四項，刑法第十一條前段、第四十二條第二項、第三十八條第一項
第一款，罰金罰鍰提高標準條例第二條，判決如主文。
本案經檢察官曾鳳鈴到庭執行職務。
中      華      民      國    八十九    年      四      月      五      日
                                臺灣桃園地方法院刑事第一庭
                                    法  官  熊  祥  雲
右正本證明與原本無異。
如不服本判決，應於判決送達後十日內向本院提出上訴狀( 應附繕本 )，上訴於
臺灣高等法院。
                                    書記官  沈  秀  珍
中      華      民      國    八十九    年      四      月      六      日
附錄本判決論罪科刑依據之法條：
槍砲彈藥刀械管制條例第十一條（修正前）：
未經許可製造、販賣或運輸第四條第一款所稱其他可發射金屬或子彈具有殺傷力之各
式槍砲者，處五年以上有期徒刑，併科新臺幣一千萬元以下罰金。
未經許可，轉讓、出租或出借前項所列槍砲者，處三年以上十年以下有期徒刑，,併?
鼒s台幣七百萬元以下罰金。
意圖供自己或他人犯罪之用，而犯前二項之罪者，處無期徒刑或七年以上有期徒刑，
併科新臺幣一千萬元以下罰金。
未經許可，持有、寄藏或意圖販賣而陳列第一項所列槍砲者，處一年以上七年以下有
期徒刑，併科新臺七百萬元以下罰金。
第一項至第三項之未遂犯罰之。
未經許可無故持有、寄藏或意圖販賣而陳列彈藥者，處三年以下有期徒刑。
第一項及第二項之未遂犯罰之。
槍砲彈藥刀械管制條例（修正後）：
未經許可，製造、販賣或運輸第四條第一款所稱其他可發射金屬或子彈具有殺傷力之
各式槍砲者，處五年以上有期徒刑，併科新台幣一千萬元以下罰金。
未經許可，轉讓、出租或出借前項所列槍砲者，處三年以上十年以下有期徒刑，併科
新台幣七百萬元以下罰金。
意圖供自己或他人犯罪之用，而犯前二項之罪者，處無期徒刑或七年以上有期徒刑，
併科新台幣一千萬以下罰金。
未經許可，持有、寄藏或意圖販賣販賣而陳列第一項所列槍砲者，處一年以上七年以
下有期徒刑，併科新台幣七百萬元以下罰金。
第一項至第三項之未遂犯罰之。


司法院資訊處製作；財團法人民間司法改革基金會備份。
